臺灣彰化地方法院刑事判決　　　　　　　100年度訴字第273號
公　訴　人　臺灣彰化地方法院檢察署檢察官
被　　　告　楊儒取
選任辯護人　林宜慶律師
被　　　告　陳宏榮
選任辯護人　陳世煌律師
　　　　　　黃俊昇律師
上列被告等因違反毒品危害防制條例案件，經檢察官提起公訴（
99年度偵字第10774 號、100 年度偵字第1137號），本院判決如
下：
    主  文
楊儒取共同販賣第三級毒品，處有期徒刑貳年捌月。未扣案之販
賣第三級毒品所得財物新臺幣貳仟元沒收，如全部或一部不能沒
收時，以其與陳宏榮之財產連帶抵償之。
陳宏榮販賣第三級毒品，處有期徒刑伍年肆月，未扣案之販賣第
三級毒品所得財物新臺幣伍佰元沒收，如全部或一部不能沒收時
，以其財產抵償之。又販賣第三級毒品，處有期徒刑伍年肆月。
又共同販賣第三級毒品，處有期徒刑伍年陸月，未扣案之販賣第
三級毒品所得財物新臺幣貳仟元沒收，如全部或一部不能沒收時
，以其與楊儒取之財產連帶抵償之。主刑部分應執行有期徒刑柒
年。
    事  實
一、楊儒取（綽號「阿凸」）、陳宏榮（綽號「紅龍」）均明知
    Ｋ他命係毒品危害防制條例規定之第三級毒品，依法不得販
    賣、持有，竟仍意圖營利，基於販賣第三級毒品Ｋ他命之犯
    意，或單獨，或共同為如下之販毒行為：
（一）陳宏榮於民國99年9 月19日凌晨2 時12分許，經楊道軒（
      綽號「豆漿」）以門號0000000000號行動電話，撥給陳宏
      榮所持用之門號0000000000號行動電話，相約於陳宏榮上
      班之彰化縣溪湖鎮之琪祥電子遊藝場見面為毒品交易，後
      於上址琪祥電子遊藝場外面，由陳宏榮出售重約1 公克之
      第三級毒品Ｋ他命予楊道軒，並向楊道軒收取價金新臺幣
      （下同）500 元。
（二）陳宏榮於99年9 月21日上午7 時57分許及8 時23分許，經
      楊育晟陸續以門號0000000000號行動電話，撥給陳宏榮所
      持用之門號0000000000號行動電話，相約於彰化縣溪湖鎮
      大庭里崙子腳路37號陳宏榮住處見面為毒品交易，楊育晟
      於同日上午8 時30分許抵達該處後，隨即撥打行動電話通
      知陳宏榮其已抵達，陳宏榮即於碰面後，以500 元之價格
      出售第三級毒品Ｋ他命1 小包予楊育晟，並應允楊育晟賒
      欠價金而尚未收取。
（三）楊儒取與陳宏榮基於共同之犯意聯絡，於99年9 月19日凌
      晨零時23分許，經楊子穎以門號0000000000號行動電話，
      撥給楊儒取所持用之門號0000000000號行動電話，相約在
      彰化縣溪湖鎮冒險王網咖附近見面為毒品交易，楊子穎抵
      達後，於同日凌晨零時39分許，以其所使用之上開行動電
      話撥打楊儒取所持用之門號0000000000號行動電話，通知
      楊儒取其已抵達，楊儒取乃派陳宏榮持重約5 公克之第三
      級毒品Ｋ他命前往上開約定地點與楊子穎碰面進行交易，
      陳宏榮於同日凌晨零時43分許，以門號0000000000號行動
      電話撥打楊儒取所持用之另1 支門號0000000000號行動電
      話與楊儒取聯絡，要楊儒取打電話詢問楊子穎是否人在車
      上，叫楊子穎下車，經楊儒取表示同意，並請陳宏榮將其
      駕駛之車輛開小燈，楊儒取隨即於同日凌晨零時44分許，
      以門號0000000000號行動電話撥打楊子穎所持用之上開行
      動電話，通知楊子穎進入陳宏榮所駕駛之車牌號碼K7-663
      3 號黑色自小客車內進行交易，楊子穎於電話中與楊儒取
      確認該車上之人確為楊儒取派去之人，楊子穎即依指示進
      入上開自小客車內，由陳宏榮出售重約5 公克之第三級毒
      品Ｋ他命予楊子穎，並向楊子穎收取價金2000元，楊儒取
      於數日後，在到陳宏榮工作處所向其收取該筆2000元。
二、嗣經警報請臺灣彰化地方法院檢察署檢察官向本院聲請對門
    號0000000000、0000000000號行動電話核發通訊監察書實施
    通訊監察而查悉上情，
三、案經彰化縣警察局移送臺灣彰化地方法院檢察署檢察官偵查
    起訴。
    理  由
壹、證據能力
一、查被告楊儒取於警詢、本院準備程序及審理時之自白並無出
    於強暴、脅迫、利誘、詐欺、疲勞訊問、違法羈押或其他不
    正之方法，亦非違反法定障礙事由經過期間不得訊問或告知
    義務之規定而為，依刑事訴訟法第156 條第1 項、第158 條
    之2 規定，應認均有證據能力。
二、次按被告以外之人於偵訊中向檢察官所為之陳述，除顯有不
    可信之情況者外，得為證據，刑事訴訟法第159 條之1 第2
    項所明定。而所謂不可信情況之認定，法院應審酌被告以外
    之人於陳述時之外在環境及情況，例如：陳述時之心理狀況
    、有無受到外力干擾等，以為判斷之依據，故係決定陳述有
    無證據能力，而非決定陳述內容之證明力。是被告以外之人
    前於偵查中已具結而為證述，除反對該項供述得具有證據能
    力之一方，已釋明「顯有不可信之情況」之理由外，皆得為
    證據；又司法實務運作上，咸認偵查中檢察官向被告以外之
    人所取得之陳述，原則上均能遵守法律規定，不致違法取供
    ，其可信性極高，因而明定除顯有不可信之情況者外，得為
    證據，即被告以外之人於偵查中依法應具結者已具結，向檢
    察官所為之陳述，原則上具有證據能力，於例外「顯有不可
    信之情況」，始不具證據能力。查證人楊道軒、楊育晟及楊
    子穎告於檢察官偵查時，以證人之身分，經檢察官告以具結
    之義務及偽證之處罰，經具結而擔保其證述之真實性（見99
    年度偵字第10774 號卷第10至12、36至38、54至56頁），復
    無證據顯示係遭受強暴、脅迫、詐欺、利誘等外力干擾情形
    ，或在影響其心理狀況致妨礙其自由陳述等顯不可信之情況
    下所為。又其等於本院審理時均到庭接受詰問，已確保被告
    之對質詰問權，渠等於偵訊時之陳述既無顯不可信之情況，
    參諸前開說明，自有證據能力。
三、又按被告以外之人（包括證人、告訴人、被害人等）於審判
    外之言詞或書面陳述，除法律有規定外，不得作為證據；被
    告以外之人於檢察事務官、司法警察官或司法警察調查中所
    為之陳述，與審判中不符時，其先前之陳述具有較可信之特
    別情況，且為證明犯罪事實存否所必要，得為證據，刑事訴
    訟法第159 條第1 項、第159 條之2 分別定有明文。是被告
    以外之人於審判外之言詞或書面，即屬傳聞證據，因有悖法
    院直接審理及言詞審理之精神，妨礙當事人之反對詰問權，
    影響程序正義之實現，除法律別有規定外，原則上並不具有
    證據能力。而刑事訴訟法第159 條之2 規定之所謂「調查中
    所為之陳述與審判中不符」之要件，應就前後階段之陳述進
    行整體判斷，以決定其間是否具有實質性差異；又所謂「較
    可信之特別情況」之情，亦應就前後陳述時之各種外部情況
    進行比較，以資決定何者外部情況具有可信性，若陳述係在
    特別可信之情形況所為，則虛偽陳述之危險性即不高，雖係
    審判外陳述，或未經被告反對詰問，仍得承認其有證據能力
    ；再前所稱之外部情況，其具體情形，例如，(1)時間之間隔
    ：陳述人先前陳述是在記憶新的情況下直接作成，一般與事
    實較相近，事後可能因時間經過或刻意不願去回想受害經過
    而遺忘，所述當然與案發之初有所出入；(2)有意識的迴避：
    由於先前陳述時被告未在場，是陳述人直接面對詢問警員所
    為陳述較為坦然，事後可能因陳述人對被告有所顧忌或同情
    ，因而在被告面前較不願陳述不利被告之事實；(3)受外力干
    擾：陳述人單獨面對檢察事務官或司法警察（官）所為之陳
    述，程度上較少會受到強暴、脅迫、詐欺、利誘或收買等外
    力之影響，其陳述較趨於真實，若被告在庭或有其他成員參
    與旁聽時，陳述人可能會本能的作出迴避對被告不利之證述
    ，或因不想生事乃虛構事實而為陳述；(4)事後串謀：目擊證
    人對警察描述所目賭情形，因較無時間或動機去編造事實，
    客觀上亦較難認與被告間有勾串情事，其陳述具有較可信性
    ，但事後因特殊關係，雙方可能因串謀而統一口徑，或事後
    情況變化，兩者從原先敵對關係變成現在友好關係等情，其
    陳述即易偏離事實而較不可信；(5)警詢或檢察事務官調查時
    ，有無辯護人、代理人或親友在場：如有上開親誼之人在場
    ，自可期待證人為自由從容之陳述，其證言之可信度自較高
    ；(6)警詢或檢察事務官所作之調查筆錄記載是否完整：如上
    開筆錄對於犯罪構成要件、犯罪態樣、加重減輕事由或起訴
    合法要件等事實或情況，均詳實記載完整，自可推定證人陳
    述與事實較為相近，而可信為真實。上列因素，法院均應予
    審酌後為綜合判斷外，尚應細究陳述人問答態度、表情與舉
    動之變化，此一要件係屬訴訟法事實之證明，以自由證明為
    已足。是若被告以外之人於審判外之陳述，係在特別可信之
    情況下所為，則虛偽陳述之危險性即不高，是雖係審判外陳
    述，或未經被告反對詰問，然依前揭法條規定之意旨，在發
    現真實之必要下，仍得肯認其具有證據能力。經查：
（一）被告陳宏榮及其選任辯護人雖爭執證人即共同被告楊儒取
      、證人楊道軒、楊育晟3 人警詢筆錄之證據能力，然證人
      即共同被告楊儒取於警詢時就被告陳宏榮如何參與販賣第
      三級毒品Ｋ他命予楊子穎之過程，與其後在本院接受詰問
      時所證述：當天其在被告陳宏榮車上，其原本要叫陳宏榮
      拿給楊子穎，但是陳宏榮不願意，所以其自己在陳宏榮車
      上與楊子穎進行交易等語（見本院100 年6 月29日審判筆
      錄第6 、7 頁）有所出入；而證人楊道軒、楊育晟於警詢
      中及本院審理時之證述，證人楊道軒就其向被告陳宏榮購
      買Ｋ他命究竟有無交付價金及所購買之毒品數量為何，證
      人楊育晟就其究竟是向被告陳宏榮購買毒品或是與被告陳
      宏榮一起合資購毒，其2 人前後陳述互有不符情形，然本
      院審酌上開3 人於警詢時之證述距離案發時間較近，不致
      因時隔日久而遺忘案情，依常情而言，較未受前述相類之
      內、外力或自然因素所干擾，亦較無相互勾串之機會，所
      述應較符合實情，況查證人即共同被告楊儒取業已坦認其
      確有販賣Ｋ他命予楊子穎，則其所證，更無卸責或陷害被
      告陳宏榮之可能。從而，依上開說明，足認上開證人於警
      詢中所為之陳述客觀上具有較可信之特別情況，且上開證
      人於警詢所為證述內容，事涉本案犯罪構成要件事實之存
      否，為證明本案犯罪事實所必要，依上揭規定，其等於警
      詢中之證言自有證據能力。
（二）證人楊子穎於警詢中之陳述，屬於被告以外之人於審判外
      之陳述，且經被告陳宏榮及其選任辯護人爭執上開陳述之
      證據能力，復查無刑事訴訟法第159 條之2 、第159 條之
      3 所定之例外情形，是依刑事訴訟法第159 條第1 項之規
      定，證人楊子穎於警詢中之陳述，無證據能力。
四、再按有事實足認被告或犯罪嫌疑人有最輕本刑為3 年以上有
    期徒刑之罪嫌，並危害國家安全或社會秩序情節重大，而有
    相當理由可信其通訊內容與本案有關，且不能或難以其他方
    法蒐集或調查證據者，得發通訊監察書。通訊監察書，偵查
    中由檢察官依司法警察機關聲請或依職權以書面記載第11條
    之事項，並敘明理由、檢附相關文件，聲請該管法院核發，
    審判中由法官依職權核發。又除法律另有規定外，實施刑事
    訴訟程序之公務員因違背法定程序取得之證據，其有無證據
    能力之認定，應審酌人權保障及公共利益之均衡維護。通訊
    保障及監察法第5 條第1 項第1 款、第2 項、刑事訴訟法第
    158 條之4 分別定有明文。本件被告楊儒取持用之門號0000
    000000號行動電話及被告陳宏榮持用之門號0000000000號行
    動電話之監聽錄音，經臺灣彰化地方法院檢察署檢察官聲請
    本院核准在案，有詳載聲監案號、案由、監察電話、對象及
    譯文等之本院99年度聲監字第687 號通訊監察書、電話附表
    及通訊監察譯文等在附卷可參（見彰警刑偵二字第10000067
    11號卷第13至14頁及99年度偵字第10774 號卷第4 、5 、2
     5、46頁），係依法所為之監聽，尚無不法取證情事。又按
    通訊監察錄音之譯文，僅屬依據監聽錄音結果予以翻譯之文
    字，此為學理上所稱之「派生證據」，固具文書證據之外觀
    ，但實際上仍應認監聽所得之錄音帶或光碟，始屬調查犯罪
    所得之證物；刑事訴訟法第165 條之1 第2 項所稱之證物，
    如其蒐證程式合法，並經合法調查，自具證據能力。因此檢
    察官如提出通訊監察錄音之譯文為其證據方法，實乃以其監
    聽所得之錄音帶或光碟，為調查犯罪所得之證物，法院本應
    依刑事訴訟法第165 條之1 所列之方法調查，以判斷該錄音
    帶或光碟是否與通訊監察錄音譯文相符。而監聽錄音製作之
    譯文，雖通常為偵查犯罪機關單方面製作，然若被告或訴訟
    關係人對其真實性並無爭執，經法院於審判期日提示譯文供
    當事人辨認、表示意見並為辯論者，程式自屬適法（最高法
    院95年度臺上字第295 號、94年度臺上字第4665號判決意旨
    參照）。查本案卷內之相關電話監聽，取證程序未見違法情
    事，已如前述；而警方依監聽錄音所製作之監聽譯文，經本
    院提示予檢察官、被告及辯護人後，迄言詞辯論終結前均無
    異議，且均同意採為證據，依上開說明，本案卷內通訊監察
    譯文均具證據能力。
五、復按被告以外之人於審判外之陳述，雖不符刑事訴訟法第15
    9 條之1 至第159 條之4 之規定，而經當事人於審判程序同
    意作為證據，法院審酌該言詞陳述或書面陳述作成時之情況
    ，認為適當者，亦得為證據；當事人、代理人或辯護人於法
    院調查證據時，知有第159 條第1 項不得為證據之情形，而
    未於言詞辯論終結前聲明異議者，視為有前項之同意，刑事
    訴訟法第159 條之5 定有明文。本院後述所引之其餘證據，
    均已於本院調查證據程序及審理期日提示並告以要旨後，檢
    察官、被告及其辯護人均知悉該等證據係被告以外之人於審
    判外之陳述，而均未於言詞辯論終結前表示異議，本院審酌
    上開證據作成時之情況，認為適當，依刑事訴訟法第159 條
    之5 第1 項、第2 項規定，均應有證據能力。
貳、認定事實所憑之證據及理由
一、訊之被告楊儒取對於犯罪事實一(三)之事實坦承不諱；而被告
    陳宏榮固坦承有於犯罪事實一(一)(二)所示之時間、地點，與楊
    道軒、楊育晟電話聯絡碰面，及於犯罪事實一(三)所示之時間
    、地點，依楊儒取指示與楊子穎碰面等情，惟矢口否認有販
    賣第三級毒品Ｋ他命之犯行：辯稱：楊道軒與伊電話聯絡
    碰面是要借錢，但因為伊身上錢不夠，所以沒借他，伊沒有
    販賣Ｋ他命予楊道軒；楊育晟與伊電話聯絡碰面後，兩人
    係一起施用Ｋ他命，楊育晟所施用之Ｋ他命，是他自己帶來
    的，伊並沒有販賣Ｋ他命予楊育晟；伊是去找楊儒取拿Ｋ
    他命，伊向楊儒取購買2000元之Ｋ他命，要離開時，剛好楊
    子穎打電話給楊儒取，楊儒取要伊下去問楊子穎要作什麼，
    伊因為不想讓別人知道伊有去找楊儒取，所以打電話給楊儒
    取叫楊儒取要楊子穎下車，楊子穎就下車進入伊車內，楊子
    穎說要拿Ｋ他命，伊要楊子穎自己想辦法，伊沒有販賣Ｋ他
    命予楊子穎云云。
二、經查：
（一）關於被告陳宏榮販賣Ｋ他命予楊道軒（即犯罪事實一(一)）
      部分：
    1.被告陳宏榮於犯罪事實一(一)所示時間、地點，販賣重約1
      公克之第三級毒品Ｋ他命予楊道軒，並向楊道軒收取價金
      500 元之事實，業據證人楊道軒於警詢時證稱：「（問：
      提示門號0000000000號於99年9 月19日凌晨2 時12分之通
      訊監察譯文，上記通話譯文資料，你是與何人之通話？通
      話內容意思為何？）是我與綽號紅龍（即陳宏榮）之通話
      ，是我要向綽號紅龍購買Ｋ他命毒品。（問：此次交易毒
      品有無成功？交易何種毒品？數量、金額多少？）此次交
      易毒品有成功，是購買Ｋ他命毒品，購買1 公克，500 元
      。（問：……交易地點都於何處？）……，交易地點都是
      我前往綽號紅龍上班之溪湖鎮『琪祥』電子遊戲場外面交
      易。（問：本分局提示『犯罪嫌疑人相片指認一覽表』編
      號1 至編號38供你指認，何編號之人即是販賣毒品予你之
      綽號『紅龍』男子，但不一定在『犯罪嫌疑人相片指認一
      覽表』？）編號5 即販賣毒品予我之綽號『紅龍』男子，
      經警方告知我才知道他真實姓名為陳宏榮。（問：你與陳
      宏榮是何關係？是否有仇隙或金錢糾紛？）我不認識，沒
      有仇隙或金錢糾紛。」等語（見彰警刑偵二字第09900706
      07號卷第64至65頁）；於偵查中亦具結證稱：「（問：你
      使用之手機號碼？）0000000000。（問：是否有施用Ｋ他
      命？）曾經有用過，最近沒有。（問：Ｋ他命來源？）向
      紅龍買的。（問：提示指認照片，紅龍是誰？）是編號5
      ……。（問：提示99年9 月19日2 時12分，你使用之0000
      000000與0000000000聯絡之監聽譯文，這通是何意？）這
      次我有去紅龍的店，在溪湖鎮的琪祥電子遊藝場，我這次
      去跟他買1 公克的Ｋ他命，可以施用2 天，5 根香煙，向
      他買1 公克的K 他命500 元。」等語甚詳（見99年度偵字
      第10774 號卷第36至38頁），核其警詢及偵查中之證詞一
      致，並有指認犯罪嫌疑人紀錄表及確認購毒情形一覽表在
      卷可憑（見彰警刑偵二字第0990070607號卷第67至70頁）
      。參以依證人楊道軒所述，其與被告陳宏榮並無仇隙（見
      彰警刑偵二字第0990070607號卷第65頁、本院100 年6 月
      29日審判筆錄第27頁），甚至，依被告陳宏榮所述，被告
      陳宏榮曾借錢給證人楊道軒（見本院準備程序筆錄第3 頁
      ），即對證人楊道軒有恩情，衡情，證人楊道軒應無設詞
      誣攀被告之理，是其於警詢、偵查中之證詞，應非虛妄，
      堪以採信。
    2.被告陳宏榮（代號為Ａ）持用之門號0000000000號行動電
      話與證人楊道軒（代號為Ｂ）持用之門號0000000000號行
      動電話於99年9 月19日凌晨2 時12分許有如下對話內容之
      通訊監察譯文可參：
      Ｂ：你在哪裡？
      Ａ：上班阿。
      Ｂ：你在你店裡？
      Ａ：恩阿。
      Ｂ：有方便嗎？
      Ａ：你是誰。
      Ｂ：豆漿。
      Ａ：喔，你來阿。
      Ｂ：你方便嗎？有喔？
      Ａ：有啦，你來。
      Ｂ：那我等一下去店裡。
      Ａ：好。（見彰警刑偵二字第0990070607號卷第66頁）
    3.依上開對話內容可知，楊道軒打電話給陳宏榮詢問陳宏榮
      人在何處，經陳宏榮告知正在琪祥電子遊藝場上班，楊道
      軒即詢問陳宏榮是否「有方便」，陳宏榮還特別詢問確認
      來電之人是誰，知道是綽號「豆漿」之楊道軒後，才表示
      有方便，兩人乃相約在陳宏榮上班之琪祥電子遊藝場碰面
      。足見證人楊道軒當天打電話給被告陳宏榮，係為了向被
      告陳宏榮購買毒品Ｋ他命，並非為了打電玩，否則，其大
      可逕自前往該電子遊藝場即可，根本無需事先電話聯絡被
      告陳宏榮，且特別詢問被告陳宏榮是否「有方便」。況證
      人楊道軒於員警、檢察官向其提示上開通訊監察譯文時，
      均供稱：上開對話內容係其與被告陳宏榮聯繫購買Ｋ他命
      毒品之對話，雙方碰面後，其有向被告陳宏榮購買1 公克
      的毒品Ｋ他命，金額為500 元等語，詳如前述。復佐以證
      人楊道軒於警詢、偵訊時，被告並未在場，較無利害關係
      及人情壓力之考量，彼時之證述顯係出於自由意識所為，
      且距離案發時間較接近，記憶較清晰，其警詢、偵查中之
      證詞堪信屬實。是楊道軒應有於99年9 月19日凌晨2 時12
      分許，在與被告陳宏榮持用之門號0000000000號行動電話
      聯絡後，前往被告陳宏榮上班之琪祥電子遊藝場與被告陳
      宏榮碰面完成Ｋ他命之毒品交易無訛。
    4.雖被告陳宏榮先是於警詢及本院準備程序時辯稱：楊道軒
      與伊電話聯絡碰面只是要借錢云云，後於本院審理時辯稱
      ：其有倒一點Ｋ他命給楊道軒，楊道軒有拿錢給伊，但伊
      沒有收，後來楊道軒拿錢給伊開「悟空」機台云云（見本
      院100 年6 月29日審判筆錄第33頁），且證人楊道軒於審
      理時亦翻異前詞，改稱：其到電子遊藝場外面抽煙時，才
      詢問陳宏榮有無第三級毒品Ｋ他命，其要向陳宏榮購買，
      陳宏榮有交付1 包一點點的Ｋ他命，其不知道是否有1公
      克，其拿錢給陳宏榮，陳宏榮不收，其拿500 元給陳宏榮
      ，陳宏榮也不要，最後其還是給陳宏榮500 元，這500 元
      是要開分玩遊戲機的錢，其有對警察講這樣的過程，警察
      說這樣就算是交易了云云（見本院100 年6 月29日審判筆
      錄第26至33頁）。惟查：
    (1)證人楊道軒於警詢、偵查中，從未提及與被告陳宏榮電話
      聯絡之目的是為了借錢，其於本院審理時雖稱當天有向陳
      宏榮借錢，然依其所述，其於買Ｋ他命之前，有先向被告
      陳宏榮借錢，因被告陳宏榮身上錢不夠而沒有借成（見本
      院100 年6 月29日審判筆錄第29頁），顯見證人楊道軒當
      時經濟困窘，手頭很緊，十分拮据，竟還可以在借不到錢
      的情況下，且陳宏榮表示不要收錢之情況下，還拿出500
      元給被告陳宏榮，實有違常情，尚難難採信。又依證人楊
      道軒與被告陳宏榮之上開通訊監察譯文可知，渠等電話聯
      絡之對話內容，並無任何與借錢有關之對話，益證渠等所
      稱借款云云，應非實在，不足採信。
    (2)被告陳宏榮前於警詢、偵查及本院準備程序，從未表示有
      收受楊道軒交付之500 元，及以所收受之500 元為楊道軒
      開分玩機台等情，其於審理時始供稱：「（問：99年9 月
      19 日 楊道軒有無到彰化縣溪湖鎮之琪祥電子遊藝場找你
      ？）……問我身上有無第三級毒品Ｋ他命，我跟他說我身
      上有，他要我包一點給他，我就倒一點點給楊道軒。楊道
      軒有拿錢給我，但我沒有收，他拿多少錢給我我不知道。
      後來他拿錢給我要我開「悟空」機台，楊道軒要我開分，
      開500 元，比分是5 比1 ，所以是開2500。（問：楊道軒
      拿錢給你，你都不收嗎？）一開始我不收，後來我說不然
      你去打機台，我就跟他收了500 元。（問：這500 元是否
      有入彰化縣溪湖鎮之琪祥電子遊藝場的帳？）有。（問：
      「悟空」開分比例是1 比5 嗎？）是換代幣，1 個代幣是
      5 元，投入1 個代幣，機台會顯示1 分。（問：所以100
      個代幣是100 分嗎？）我給楊道軒100 個代幣，100 個代
      幣就是100 分。」等語（本院100 年6 月29日審判筆錄第
      33至34頁）。然依被告陳宏榮上開所述，被告陳宏榮收受
      證人楊道軒所交付之500 元後，究竟是為證人楊道軒所把
      玩之「悟空」機台開分2500分或100 分，所述前後不一，
      則其辯稱所收受之500 元是楊道軒開分把玩機台的錢云云
      ，是否屬實，已有可疑。又證人楊道軒於本院審理時證稱
      ：「（問：當時你是玩何種機台？）玩「悟空」。（問：
      開分是幾元？如何輸贏？）1 比2 。這是用按的再拉。（
      問：叫何人開分？）被告陳宏榮。」等語（見本院100 年
      6 月29日審判筆錄第32至33頁），則依證人楊道軒上開所
      述，被告陳宏榮收受證人楊道軒所交付之500 後，為證人
      楊道軒所把玩之「悟空」機台之開分為1000分，亦與被告
      陳宏榮前開所述開分情形，明顯歧異，足見其2 人於本院
      審理時翻異前詞，改稱楊道軒所交付之500 元是用於開分
      把玩機台云云，並不實在。
    (3)再訊之證人即負責詢問楊道軒之彰化縣警察局溪湖分局偵
      查隊小隊長許冠民於本院審理時證稱：「（問：就被告陳
      宏榮涉嫌販賣第三級毒品Ｋ他命一案，是否由你於99年11
      月23日訊問證人楊道軒？）是的。（問：提示99偵字第10
      774 號第26頁，第4 行提示通訊監察譯文後，證人供述購
      買的經過時，是否證人自己陳述還是你有跟證人釐清後才
      由其陳述？）本案不是我承辦，我只是收網時針對藥腳部
      分訊問，我是協助訊問。故對於楊道軒的筆錄，我們是依
      照偵二隊即主辦單位給我們的資料訊問證人楊道軒，我們
      第一次詢問楊道軒時，楊道軒回答的十分果斷，我們並無
      對其誘導。我對案情並不是很清楚，故也無從對證人誘導
      。（問：楊道軒回答他當天跟被告陳宏榮購買第三級毒品
      Ｋ他命時，有無跟你講詳細經過情形？）沒有。（問：楊
      道軒當天做筆錄前，有無先跟你說過他如何跟被告陳宏榮
      以1 公克500 元購買第三級毒品Ｋ他命後，再問你這樣講
      算不算購買第三級毒品Ｋ他命？）沒有印象。因楊道軒這
      份筆錄中，我們對案情不清楚，我們只要楊道軒實話實說
      ，所以這份筆錄製作過程時間很短。（問：楊道軒當天有
      無跟你說，當天他要拿500 元給被告陳宏榮時，被告陳宏
      榮不願意拿，所以他才拿去給被告陳宏榮電子遊藝場開分
      ？）沒有印象，他如何講我已經記載在筆錄，全部都已經
      記載筆錄中。當時他很坦白很果斷。」等語（本院100 年
      7 月13日審判筆錄第13至15頁）。參以證人楊道軒於本院
      審判庭，經審判長詢問其對於證人許冠民上開證詞之意見
      時，證稱：「（問：對於警員上開證述有何意見？）我們
      是在地下室製作筆錄，但在製作筆錄前，我在警局時有跟
      其他警員聊天，但這位警員沒有在場。（問：警察跟你聊
      天時，有無叫你製作筆錄時要如何陳述？）沒有，他們只
      是先問我一下案情大致如何，後來問我筆錄是由這位證人
      問我，並不是跟我聊天的那幾個警員。（問：你在警局所
      述是否在你自由意志下據實所述？）是的。」等語（本院
      100 年7 月13日審判筆錄第15頁）。足證證人楊道軒於警
      詢時指證稱向被告陳宏榮購買第三級毒品Ｋ他命等情節，
      係出於其自由意志所為之陳述，並無員警教供之情事，是
      其於本院審理時所稱，因警察說這樣就算是交易，才說有
      毒品交易云云，顯非實在，不足採信。
（二）關於被告陳宏榮販賣Ｋ他命予楊育晟（即犯罪事實一(二)）
      部分：
    1.被告陳宏榮於犯罪事實一(二)所示時間、地點，以500 元之
      價格販賣第三級毒品Ｋ他命1 小包予楊育晟之事實，業據
      證人楊育晟於警詢時證稱：「（問：提示門號0000000000
      號於99年9 月21日上午7 時57分、8 時23分及8 時30分許
      之通訊監察譯文，上記通話譯文資料，你是與何人之通話
      ？通話內容意思為何？）是我與綽號『紅龍』男子的通話
      內容，內容是我要向他購買毒品Ｋ他命的意思。（問：此
      次交易毒品有無成功？交易何種毒品？數量、金額多少？
      ）有交易成功，我向綽號『紅龍』男子以500 元價格購買
      1 小包Ｋ他命。（問：你是否知道綽號『紅龍』男子的真
      實姓名年籍資料？）我不知道，我只知道綽號『紅龍』男
      子住在彰化縣溪湖鎮大庭里。（問：本局提示『犯罪嫌疑
      人相片指認一覽表』編號1 至編號9 供你指認，何編號之
      人即是販賣毒品予你之綽號『紅龍』男子，但不一定在『
      犯罪嫌疑人相片指認一覽表』？）答：編號5 即販賣毒品
      予我之綽號『紅龍』男子，經警方告知我才知道綽號『紅
      龍』真實姓名為陳宏榮。（問：你與陳宏榮是何關係？是
      否有仇隙或金錢糾紛？）沒有仇隙或金錢糾紛。」等語（
      見99年度偵字第10774 號卷第4 至6 頁）；於偵查中具結
      證稱：「（問：楊儒取的綽號？）阿凸。（問：陳宏榮的
      綽號？）紅龍。（問：提示指認照片，阿凸是誰？）編號
      3 的照片。（問：提示指認照片，紅龍是誰？）編號5的
      照片。（問：你的手機號碼？）0000000000。（問：是否
      施用過Ｋ他命？）是。（問：Ｋ他命的來源？）主要是要
      阿凸買的，紅龍是說他的Ｋ他命是別人寄在他那裡，但不
      知道是誰寄放在他那裡。我跟紅龍買過1 次Ｋ他命還沒有
      付他錢，欠他500 元。（問：提示99年9 月21日7 時及8
      時間共3 通，你使用0000000000與0000000000聯絡之監聽
      譯文) 這3 通是何意？）我是要去紅龍他溪湖鎮大庭里的
      家，我是要去他家拿Ｋ他命，我這次向他拿500 元的Ｋ他
      命，錢先欠著，我都會去他家的店打台子，雖然我應該要
      還他500 元，但我不給，他也不會向我討。」等語甚詳（
      見99年度偵字第10774 號卷第10至12頁〉，核其警詢及偵
      查中之證詞一致，並有指認犯罪嫌疑人紀錄表及確認購毒
      情形一覽表在卷可憑（見99年度偵字第10774 號卷第8 頁
      背面）。參以依證人楊育晟與被告陳宏榮並無恩怨仇隙等
      情，業據證人楊育晟證述明確（見99年度偵字第10774 號
      卷第6 頁、本院100 年7 月13日審判筆錄第18頁），甚且
      ，依被告陳宏榮所述，證人楊育晟經常於被告陳宏榮下班
      後，前往被告陳宏榮住處找被告陳宏榮聊天（見99年度偵
      字第10774 號卷第60頁），則兩人應係關係良好，衡情，
      證人楊育晟自無設詞誣攀被告之理，是其於警詢、偵查中
      之證詞，應非虛妄，堪以採信。
    2.被告陳宏榮（代號為Ａ）持用之門號0000000000號行動電
      話與證人楊育晟（代號為Ｂ）持用之門號0000000000號行
      動電話有如下之通訊監察譯文可參：
    (1)99年9 月21日上午7 時57分許之對話內容如下：
      Ｂ：我要去打台子，你有在上班嗎?
      Ａ：要等我回去家裡勒。
      Ｂ：要等多久?
      Ａ：3分鐘吧。
      Ｂ：好。
      Ａ：我回去家裡在打給你。
      Ｂ：好。
    (2)99年9 月21日上午8 時23分許之對話內容如下：
      Ｂ：你回去了嗎?
      Ａ：恩阿。
      Ｂ：那我過去你家。
      Ａ：恩阿。
    (3)99年9 月21日上午8 時30分許之對話內容如下：
      Ｂ：我到了。
      Ａ：好。
      （均見99年度偵字第10774 號卷第7 頁背面）
    3.依上開對話內容可知，證人楊育晟於當天上午7 時57分許
      ，打電話給被告陳宏榮，表示要去「打台子」，並詢問被
      告陳宏榮是否在上班，經被告陳宏榮表示要等其下班，證
      人楊育晟即詢問被告陳宏榮要等多久，被告陳宏榮答稱約
      3 分鐘，並表示待其返家後再打電話給證人楊育晟，證人
      楊育晟於同日上午8 時23分許，又打電話給被告陳宏榮，
      詢問被告陳宏榮是否已返家，經被告陳宏榮告知已返家，
      證人楊育晟即表示要過去被告陳宏榮家，並隨即於同日上
      午8 時30分許，打電話給被告陳宏榮，告知其已抵達。參
      以證人楊育晟於員警、檢察官向其提示上開通訊監察譯文
      時，均供稱：上開對話內容係其與被告陳宏榮聯繫購買Ｋ
      他命毒品之對話，雙方碰面後，有以500 元之價格向被告
      陳宏榮購買1 公克的毒品Ｋ他命等語，詳如前述。再佐以
      證人楊育晟於警詢、偵訊時，被告並未在場，較無利害關
      係及人情壓力之考量，彼時之證述顯係出於自由意識所為
      ，且距離案發時間較接近，記憶較清晰，其上開證詞應屬
      真實。故楊育晟應有於99年9 月21日上午8 時30分許，在
      與被告陳宏榮持用之門號0000000000號行動電話聯絡後，
      在被告陳宏榮住處，與被告陳宏榮碰面完成Ｋ他命之毒品
      交易無訛。又關於毒品交易之過程，證人楊育晟於警詢時
      稱：以500 元價格購買1 小包Ｋ他命等語，並未交代價金
      被告陳宏榮是否已收取該筆價金，然證人楊育晟於偵查中
      已明確證稱：這次向被告陳宏榮拿500 元的Ｋ他命，錢先
      欠著等語，足證被告陳宏榮此次販賣毒品Ｋ他命之交易價
      金500 元尚未收取。
    4.雖被告陳宏榮先是於警詢及本院準備程序時辯稱：當天楊
      育晟與伊電話聯絡後，到伊住處找伊，並與伊一起施用Ｋ
      他命，楊育晟施用之Ｋ他命是他自己帶來的云云，後於本
      院審理時於改辯稱：伊與楊育晟前一天約好要一起買Ｋ他
      命，後來是伊請楊育晟施用Ｋ他命云云（見本院100 年7
      月13日審判筆錄第29頁），且證人楊育晟於審理時亦翻異
      前詞，改稱：其係下班後到被告陳宏榮家一起施用Ｋ他命
      ，要離開時自行在桌上倒了一點Ｋ他命帶走，其於前一天
      與被告陳宏榮相約要去玩得時候，就已經有請被告陳宏榮
      幫其拿Ｋ他命了，因為當天沒有帶錢，所以錢先欠著，其
      係與被告陳宏榮合資購買Ｋ他命云云（本院100 年7 月13
      日審判筆錄第26至33頁）。惟查：證人楊育晟於警詢、偵
      查中，均證稱是向被告陳宏榮購買Ｋ他命，從未提及與被
      告陳宏榮合資購買毒品Ｋ他命。證人楊育晟於本院審理時
      雖改稱係與被告陳宏榮合資購買毒品Ｋ他命云云，然倘若
      其2 人確係合資購買毒品，豈可能一方不用出錢，即可取
      得毒品，已不合理。又依證人楊育晟於本院審理時所述，
      其係於前一天即與被告陳宏榮相約合資購買，一人出500
      元，其請被告陳宏榮先幫他出錢，因為其沒有帶錢，其當
      天去被告陳宏榮家時，自己沒有帶Ｋ他命，是被告陳宏榮
      拿給其施用，其離開時，又另外帶走1 公克的Ｋ他命（見
      本院100 年7 月13日審判筆錄第21至22頁），此與被告陳
      宏榮於警詢、準備程序及本院審理時所供：楊育晟施用之
      Ｋ他命是他自己帶來的等語；於本院審理時所供：楊育晟
      自己有帶一點Ｋ他命來，其等沒有合資買Ｋ他命等語，明
      顯不符。再依證人楊育晟所述，其2 人係以每人出資500
      元之方式合資購買，然依被告陳宏榮所述，其購買之金額
      僅300 元或500 元（見本院100 年7 月13日審判筆錄第23
      頁），亦明顯出入。足見其等所稱合資云云，並非實在，
      不足採信。
（三）關於被告楊儒取、陳宏榮共同販賣Ｋ他命予楊子穎（即犯
      罪事實一(三)）部分：
    1.被告陳宏榮、楊儒取於犯罪事實一(三)所示時間、地點，共
      同販賣重約5 公克之第三級毒品Ｋ他命予楊子穎，並向楊
      子穎收取價金2000元之事實，迭據證人即共同被告被告楊
      儒取於警詢時證述：「（問：提示門號0000000000、0000
      000000號行動電話於99年9 月19日凌晨零時23分許、39分
      許、43分許及44分許之通訊監察譯文，上記通話譯文資料
      ，你是與何人之通話？通話內容意思為何？）是我與楊子
      穎、陳宏榮通話，內容是楊子穎要以2000元跟我買Ｋ他命
      毒品，我叫陳宏榮拿去樓下給楊子穎，錢是我再去陳宏榮
      電玩店上班處向他拿取，「黑色K7，車牌幾號?6633 」即
      為陳宏榮所使用的車子。」等語（見99年度偵字第10774
      號卷第46頁）；於本院案審理時具結證稱：「（問：是否
      要請被告陳宏榮暫出庭外？）要。（問：被告陳宏榮在場
      是否影響你作證？）是的。（問：當天你賣毒品是否你與
      被告陳宏榮一起賣給楊子穎？）是的，我叫被告陳宏榮拿
      給楊子穎。（問：請詳述當天情形？）與我之前於警詢時
      所述一樣。（問：當天楊子穎打電話給你時，被  告陳宏
      榮是否在你家？）是的。（問：楊子穎打電話給你要買多
      少錢的第三級毒品Ｋ他命？）2000元。（問：被告陳宏榮
      是否知道你就是要賣第三級毒品Ｋ他命給楊子穎？）知道
      。（問：最後楊子穎向你購買毒品的錢交給何人？）是先
      交給被告陳宏榮，我再去向被告陳宏榮拿。如警詢所述。
      （問：被告陳宏榮當天找你時，有無向你買第三級毒品Ｋ
      他命？）沒有，他當時只是單純去找我聊天。（問：你與
      被告陳宏榮交情如何？）不錯。（問：要賣給楊子穎的第
      三級毒品Ｋ他命是否有包裝？）有，我用衛生紙包起來，
      大約是5 公克重。（問：包起來外觀為何？）就是一團（
      台語：一丸）衛生紙。（問：有無交代被告陳宏榮要向楊
      子穎收錢？）有，我有跟被告陳宏榮說楊子穎會拿2000
      元給他，我才向被告陳宏榮收取2000元。（問：過幾天後
      去收取這2000元？）忘記了。但是我有收到這筆錢。（問
      ：……楊子穎向你買第三級毒品Ｋ他命時，是否是由楊子
      穎先打電話問你？）是的，是楊子穎先打電話問我。（問
      ：是否叫楊子穎去找車牌號碼K7-6633 號黑色車輛？）是
      的。（問：你叫楊子穎去找車牌號碼K7-6633 號車子之前
      ，被告陳宏榮是否打電話給你叫你打電話給楊子穎，叫楊
      子穎下車到他車上？）是的。（問：你是否叫被告陳宏榮
      要開小燈？）是的。（問：最後是否楊子穎到被告陳宏榮
      車上跟他拿取2000第三級毒品Ｋ他命？）是的。（問：你
      事後是否到被告陳宏榮上班的遊藝場跟他收取這2000元？
      ）是的。」等語明確（見100 年6 月29日審判筆錄第8至
      15頁）。核其所述，與證人楊子穎於偵查中具結證稱：「
      （問：提示通訊監察譯文，你使用0000000000與楊儒取的
      0000000000在99年9 月19日凌晨零時23分及39分及44分的
      通話共3 通，是要聯絡什麼事情？）我要跟他購買愷他命
      ，當天我有到冒險王網咖附近，後來我在聯絡之後我有進
      入黑色喜美自小客車車牌就是電話說的K7-6633 ，結果我
      進入之後發現車門內不是楊儒取，而是陳宏榮，……後來
      我就跟陳宏榮購買愷他命，我拿2000元給陳宏榮，交易完
      我就離開了。（問：為何在警詢中稱你這2000元是要退楊
      儒取的錢？）因為我主要是要跟楊儒取拿，這2000元在我
      的認知裡本來就是要給楊儒取的，我也害怕害到陳宏榮。
      （問：陳宏榮是否有另外請你吃愷他命？）沒有。我在警
      詢說的這件事情並不是事實，事實上他沒請我吃愷他命。
      」等語相符（見99年度偵字第10774 號卷第54至56頁），
      並有指認犯罪嫌疑人紀錄表在卷可憑（見99年度偵字第10
      774 號卷第53頁）。參以依共同被告楊儒取所述，其與被
      告陳宏榮並無仇隙，兩人之交情不錯（見99年度偵字第10
      774 號卷第48頁背面、本院100 年6 月29日審判筆錄第9
      至10頁），且共同被告楊儒取就自己共同犯案亦已坦白認
      罪；而依證人楊子穎所述，其曾到被告陳宏榮上班地點打
      遊戲機欠錢，被告陳宏榮曾為其代墊欠款等情（見100 年
      6 月29日審判筆錄第16頁），則衡情，共同被告楊儒取及
      證人楊子穎應均無設詞誣攀被告陳宏榮之理，是其2 人之
      上開證詞，應非虛妄，堪以採信。
    2.被告楊儒取（代號為Ａ）持用之門號0000000000、000000
      0000號行動電話，分別與證人楊子穎（代號為Ｂ）持用之
      門號0000000000號行動電話、被告陳宏榮（代號為Ｃ）持
      用之門號0000000000號行動電話，有如下之通訊監察譯文
      可參：
    (1)99年9 月19日凌晨零時23分許，被告楊儒取（持用門號
      0000000000號行動電話）與證人楊子穎（持用之門號0000
      000000號行動電話）之對話內容如下：
      Ｂ：董仔你在哪裡？
      Ａ：在忙。
      Ｂ：那就麻煩了。
      Ａ：怎麼會麻煩。
      Ｂ：那要怎麼辦?
      Ａ：晚一點?差不多在一個小時。
      Ｂ：那我就暈了。
      Ａ：不然來電腦間。
      Ｂ：那裡?
      Ａ：冒險王。
      Ｂ：好阿。
      Ａ：那你到的時候在打給我。
      Ｂ：好。
    (2)99年9 月19日凌晨零時39分許，被告楊儒取（持用門號00
      00000000號行動電話）與證人楊子穎（持用門號00000000
      00號行動電話）之對話內容如下：
      Ｂ：我到了。
      Ａ：好。
    (3)99年9 月19日凌晨零時43分許，被告楊儒取（持用門號00
      00000000號行動電話）與被告陳宏榮（持用門號00000000
      00號行動電話）之對話內容如下：
      Ｃ：你打給他，問他是不是坐在車上，叫他下來。
      Ａ：你在車上喔？
      Ｃ：恩阿，我怎麼知道是哪一個。
      Ａ：好啦，你開小燈。
      Ｃ：恩。
    (4)99年9 月19日凌晨零時44分許，被告楊儒取（持用門號00
      00000000號行動電話）與證人楊子穎（持用門號00000000
      00號行動電話）之對話內容如下：
      Ａ：你爬上車上，那裡有1台黑色k7，你有看到到？
      Ｂ：應該有看到。怎樣？
      Ａ：你爬上去車上阿。
      Ｂ：黑色K7，車牌幾號?6633 這輛嗎？（6633為澎陳宏榮
          的車子）
      Ａ：恩阿。
      Ｂ：他跟你一樣嗎？
      Ａ：恩。
      （均見99年度偵字第10774 號卷第58頁）
    3.依上開對話內容可知，楊子穎於99年9 月19日凌晨零時23
      分，以門號0000000000號行動電話，撥給楊儒取之門號00
      00000000號行動電話，相約在彰化縣溪湖鎮冒險王網咖附
      近見面為毒品交易，楊子穎抵達後，於同日凌晨零時39分
      許，以上開電話聯絡通知楊儒取其已抵達，陳宏榮隨後於
      同日凌晨零時43分許，以門號0000000000號行動電話撥打
      楊儒取之另1 支門號0000000000號行動電話，要楊儒取打
      電話詢問楊子穎是否人在車上，叫楊子穎下車，經楊儒取
      表示同意，並請陳宏榮將其駕駛之車輛開小燈，楊儒取隨
      即撥打電話聯絡楊子穎，請楊子穎坐上陳宏榮所駕駛之車
      牌號碼K7-6633 號黑色自小客車，楊子穎遂與楊儒取確認
      該車上之人是否楊儒取派去的人，楊儒取表示肯認。參以
      證人楊子穎、證人即共同被告楊儒取於警詢及本院審理時
      ，均供稱：上開對話內容係楊子穎與楊儒取聯繫購買Ｋ他
      命毒品，及楊儒取請陳宏榮出面與楊子穎交易之對話，陳
      宏榮與楊子穎碰面後，有以2000元之價格販賣約5 公克之
      毒品Ｋ他命予楊子穎等語，詳如前述。復佐以證人楊子穎
      於偵訊時、證人即共同被告楊儒取於警詢時，被告並未在
      場，較無利害關係及人情壓力之考量，而證人即共同被告
      楊儒取於本院審理時，一度因為被告陳宏榮在場而無法自
      由陳述，經證人即共同被告楊儒取向審判長陳明此情，審
      判長命被告陳宏榮暫退庭後，證人即共同被告楊儒取方能
      自由陳述（見本院100 年6 月29日審判筆錄第7 至8 頁）
      ，且證人即共同被告楊儒取、證人楊子穎分別於警詢、偵
      查中之上開證言，距離案發時間較接近，記憶當較清晰，
      足徵其等上開證詞應屬真實。是楊子穎應有於與楊儒取上
      開電話聯絡後，在在彰化縣溪湖鎮冒險王網咖附近之陳宏
      榮所駕駛車牌號碼K7-6633 號自小客車上，與被告陳宏榮
      碰面完成Ｋ他命之毒品交易無訛。
    4.訊之被告陳宏榮先是於警詢、偵查中時辯稱：當天伊去楊
      儒取住處向楊儒取購買1 大包價值2000元的Ｋ他命毒品，
      楊子穎要來找楊儒取，楊儒取知道楊子穎也要購買Ｋ他命
      毒品，所以叫伊去樓下問楊子穎要幹什麼，如楊子穎要購
      買Ｋ他命毒品，叫伊將身上價值2000元的Ｋ他命毒品先給
      楊子穎他，他來電玩店再補伊，結果伊下去後，楊子穎表
      示要小包的，所以伊對楊予穎說沒辦法，伊身上只有大包
      ，伊就走了云云（見99年度偵字第10774 號卷第58頁背面
      、第68頁）；後於本院準備程序時改辯稱：當天是伊去找
      楊儒取拿Ｋ他命，要走的時候剛好楊子穎打電話給楊儒取
      ，楊儒取叫伊下去問楊子穎要做什麼，伊不知道楊子穎打
      電話給被告楊儒取時說些什麼，楊子穎跟伊說他要拿Ｋ他
      命，伊跟楊子穎說伊身上只有1 包，楊子穎當場拿幾百元
      要跟伊拿Ｋ他命，因為楊子穎要全部拿走，伊就拒絕楊子
      穎，因為楊子穎如果拿走，伊就沒有了，伊要楊子穎自己
      想辦法云云（見本院準備程序筆錄第4 頁）；再於本院審
      理時又改辯稱：伊當時有向楊儒取有拿1 包價值2000元之
      Ｋ他命下來，他是用衛生紙包著，伊是在電梯內才看到是
      Ｋ他命，因為伊當時也想向楊儒取購買Ｋ他命，所以就把
      該包Ｋ他命拿走，沒有交給楊子穎，事後楊儒取到遊藝場
      找伊，伊有還楊儒取2000元云云（見本100 年7 月13日審
      判筆錄第30頁）。核其上開所辯，就是否知悉楊子穎與楊
      儒取電話聯絡之目的是要購買Ｋ他命、楊儒取為何交付該
      包2000之Ｋ他命（是其向楊儒取購得，抑或楊儒取指示其
      交給楊子穎？）、楊子穎對其表示要購買多少Ｋ他命（是
      要購買該包2000元之Ｋ他命全部，抑或只要購買價值1 小
      包Ｋ他命？）及何時知悉楊儒取交付的是Ｋ他命等情節，
      前後所辯不一，亦不足採信。
    5.又證人楊子穎於本院審理時，雖翻異前詞，改稱：因為員
      警對其提示楊儒取筆錄內容，要其照著講，並說吸食Ｋ他
      命會罰錢，如果照著說承認有向陳宏榮購買Ｋ他命，這個
      罰金會幫其支付，其想要早點回去，且心想有人幫其支付
      罰金，才會在偵查中證稱有向陳宏榮購買Ｋ他命云云。然
      訊之證人即承辦員警李政達於本院審理時證稱：當時陳宏
      榮當時尚未到案，楊儒取的筆錄是先於楊子穎製作，其係
      先對楊子穎問譯文內容，但楊子穎沒有承認購毒，所以其
      以楊儒取的筆錄去反問楊子穎，當時其拿著楊儒取的筆錄
      念提問的這個部分內容給楊子穎聽，沒有拿給楊子穎看。
      在車子開離警局時，其很好奇對楊子穎說「為何楊儒取、
      陳宏榮都賣毒品給你，且楊儒取在筆錄上供述陳宏榮拿毒
      品下去給你這部分你不承認，卻只有指認楊儒取有賣毒品
      給你」，當時楊子穎說，他與楊儒取只是單純買賣毒品關
      係，但他與陳宏榮是朋友，且陳宏榮在電玩店上班，而楊
      子穎喜歡玩電玩，楊子穎去陳宏榮店裡玩得時候，陳宏榮
      會幫他墊錢，所以他不好意思指認陳宏榮，且在99年11月
      23日當日去警局作證時，有一個向陳宏榮購買Ｋ他命很多
      次的朋友不承認就離開，當時陳宏榮又尚未到案，故楊子
      穎才不指證陳宏榮，其並沒有叫楊子穎到地檢署要如何作
      證，其跟楊子穎講如果要說謊，因為陳宏榮尚未到案，到
      時3 個人講的都不一樣，不要說了1 個謊話後面還要說更
      多的謊話，移送時其僅攜帶楊子穎的筆錄到地檢署而已，
      並無攜帶楊儒取筆錄，楊子穎出警局後，有向其承認他有
      向陳宏榮、楊儒取買Ｋ他命，其不需要做不必要的動作，
      其對楊子穎說要他自己考慮一下，楊子穎到地檢署時，說
      他考慮好了，其只是跟楊子穎說如果說的與楊儒取、陳宏
      榮講的不一樣的話，以後3 人可能要對質，並無對楊子穎
      表示如果沒有承認他當天交給陳宏榮的2000元就是向他買
      Ｋ他命的錢會有麻煩，於警局製作完筆錄後，其有請示檢
      察官並讓楊子穎吃便當，然後依照檢察官指示的開庭時間
      將楊子穎帶至地檢署，是楊子穎自願配合製作筆錄，經過
      楊子穎同意其才帶他到地檢署，當天上午10時30分製作完
      筆錄到移送地檢署這段期間，楊子穎在警局看電視，因為
      他不說，其無法繼續追問案情，其並無對楊子穎表示叫楊
      子穎指證陳宏榮後願意幫他繳納罰金等語綦詳（見本院10
      0 年7 月13日審判筆錄第6 至12頁）。而訊之證人楊子穎
      於偵查中具結證稱：該2000元在其認知裡是要給楊儒取的
      ，其害怕害到陳宏榮，其於警詢之陳述不實等語明確（見
      99年度偵字第10774 號卷第56頁）。參以證人楊子穎於本
      院審理時證稱：其前往被告工作之遊藝場打電玩機台賒帳
      ，陳宏榮會為其擔保，欠遊藝場的錢，陳宏榮會為其代墊
      等語（本院100 年6 月29日審判筆錄第22頁），足見被告
      陳宏榮有恩於證人楊子穎，證人楊子穎於面對被告陳宏榮
      作證時，確實存有極大之人情壓力。衡以證人楊子穎於偵
      訊時，被告陳宏榮並未在場，較無利害關係及人情壓力之
      考量，彼時之證述顯係出於自由意識所為，且距離案發時
      間較接近，記憶較為清晰，應較可採，其於本院翻異前詞
      所為上開證詞，顯係刻意迴護被告陳宏榮之詞，不足採信
      。
三、再查，販賣毒品係政府嚴予查緝之違法行為，且一般民眾亦
    通認毒品之非法交易，政府一向查禁森嚴並予重罰不寬貸，
    衡諸常情，倘非有利可圖，絕無平白甘冒被嚴查重罰高度風
    險之理。而所謂「意圖」，即犯罪之目的，原則上不以發生
    特定結果為必要，即衹須有營利之意圖為已足，不以買賤賣
    貴而從中取利為必要。又毒品可任意分裝或增減其份量，亦
    無一定之公定價格，每次買賣之價格隨供需雙方之資力、關
    係之深淺或需求之數量、貨源之充裕與否、販賣者對於資金
    需求殷切與否、對行情認知，以及政府查緝之態度，進而為
    各種風險評估，機動的調整，有各種不同標準，並非一成不
    變，因之販賣之利得，除經被告坦承犯行，或帳冊價量均記
    載明確外，委難查得實情。惟販賣者從各種「價差」或係「
    量差」謀取利潤方式，或有差異，其所圖利益之非法販賣行
    為目的則屬相同，是縱未確切查得販賣賺取之實際差價，但
    除別有事證，足認係按同一價格轉讓，確未牟利之情形外，
    尚難執此認非法販賣之事證有所不足，致知過坦承者難辭重
    典，飾詞否認者反得逞僥倖，而失情理之平；且毒品價格不
    低，取得不易，凡為販賣之不法行為者，苟無利可圖，應無
    甘冒持有毒品遭查獲之極大風險，親自或委由他人送至交易
    處所，平白義務為該買賣之工作，是其販入之價格必較售出
    之價格低廉，而有從中賺取買賣差價牟利之意圖及事實，應
    屬符合論理法則，且不違背社會通常經驗之合理判斷，亦即
    販賣毒品之所謂販賣行為，須行為人主觀上有營利意圖，且
    客觀上有販入或賣出毒品行為，即足構成，至於實際上是否
    已經獲利，則非所問；必也始終無營利之意思，而以原價或
    低於原價有償讓與他人，方難謂為販賣行為，而僅得以轉讓
    罪論處（最高法院93年度臺上字第1651號判決要旨可資參照
    ）。查被告陳宏榮確有上開販賣Ｋ他命予證人楊道軒、楊育
    晟之行為；被告楊儒取與陳宏榮確有上開共同販賣Ｋ他命予
    證人楊子穎之行為，業經調查屬實，而被告2 人與上開證人
    間並無特別之親屬情誼，倘被告無相當利潤可圖，豈有甘冒
    遭受重刑之風險，而將Ｋ他命無償轉讓他人之理？況訊之證
    人即共同被告楊儒取於本院審理時證稱：「（問：之前在警
    詢時供述，如有人向被告陳宏榮購買毒品，被告陳宏榮會先
    向你拿毒品，而你拿給被告陳宏榮毒品時都是每公克300 元
    ，沒有賺被告陳宏榮的錢，有何意見？）如有人要跟被告陳
    宏榮買的話，被告陳宏榮就會跟我說而來向我拿第三級毒品
    Ｋ他命。（問：你們之間如何算錢？）被告陳宏榮於事後會
    將錢拿給我，以1 公克300 元的方式拿錢給我，至於被告陳
    宏榮在外賣多少錢我不知道。（問：如何知道被告陳宏榮在
    外有在賣第三級毒品Ｋ他命？）是被告陳宏榮跟我說的。」
    等語（見100 年6 月29日審判筆錄第14頁），可知被告楊儒
    取係以每公克300 元之價格，提供Ｋ他命予被告陳宏榮，然
    被告陳宏榮係以每公克500 元之價格，販賣Ｋ他命予證人楊
    道軒、楊育晟，顯見被告陳宏榮確有從中賺取差價牟利。又
    依被告楊儒取於警詢所述，其係以每公克300 元之進價購入
    Ｋ他命（見99年度偵字第10774 號卷第45頁背面），然其與
    被告陳宏榮共同販售5 公之Ｋ他命予楊子穎所收取價金卻是
    2000元（亦即：係以每公克400 元之價格販賣Ｋ他命予楊子
    穎），足證渠等確有從中賺取差價牟利。從而被告2 人主觀
    確有營利之意圖甚明，且渠等已獲得相當之利益，要無疑義
    。綜上所述，被告陳宏榮前開所辯，均不足採信，本件犯罪
    事證明確，被告2 人之犯行  均堪以認定。
參、論罪科刑
一、按毒品危害防制條例第2 條第2 項第3 款規定，Ｋ他命屬列
    管之第三級毒品，不得非法持有、販賣，是核被告楊儒取就
    犯罪事實一(三)所為、被告陳宏榮就犯罪事實一(一)(二)(三)各次所
    為，均係犯毒品危害防制條例第4 條第3 項之販賣第三級毒
    品罪。被告2 人於上開分別販賣毒品Ｋ他命予購毒者前，所
    持有該毒品之低度行為，應均為渠等販賣之高度行為所吸收
    ，均不另論罪。被告2 人就犯罪事實一(三)所示之販賣第三級
    毒品犯行，互有犯意聯絡及行為分擔，均為共同正犯。又被
    告陳宏榮所犯上開3 次販賣Ｋ毒品他命之犯行，犯意各別，
    行為互殊，應予分論併罰。
二、刑之加重、減輕部分
（一）又按犯毒品危害防制條例第4 條至第8 條之罪於偵查及審
      判中均自白者，減輕其刑，毒品危害防制條例第17條第2
      項定有明文。查被告楊儒取就犯罪事實一(三)所示之販賣第
      三級毒品之犯行，於偵查及審判中均自白不諱（見99年12
      月23日警詢筆錄、本院100 年3 月16日準備程序筆錄、本
      院100 年7 月13日審判筆錄），爰依毒品危害防制條例第
      17條第2 項之規定，減輕其刑。
（二）另被告楊儒取之選任辯護人雖為被告楊儒取辯護稱：被告
      楊儒取有供出上游來源為楊文順等語，惟按犯毒品危害防
      制條例第4 條之罪，供出毒品來源，因而查獲其他正犯或
      共犯者，減輕或免除其刑，毒品危害防制條例第17條第1
      項固定有明文，然必須是供出毒品來源，並因而查獲其他
      正犯或共犯者，始有該項規定之適用，查被告楊儒取雖於
      前案（即本院99年度重訴字第18號販毒案件）查獲時，有
      坦承犯行，並指認毒品來源為楊文順，然楊文順並非因被
      告楊儒取之指認而破獲，有該案起訴書及判決書在卷可稽
      （見本院卷），自無上開減刑規定之適用。
（三）按刑法第59條之酌減其刑，必須犯罪有特殊之原因與環境
      等情狀，在客觀上足以引起一般之同情，認為確可憫恕，
      且即予宣告法定最低度之刑，猶嫌過重者，始有其適用，
      本件被告陳宏榮、楊儒取所犯販賣第三級毒品罪乃使施用
      毒品者產生對毒品之依賴及成癮性，造成身心無法彌補之
      戕害，且其法定本刑僅為有期徒刑5 年以上之罪，其法定
      本刑尚非過重，又本件被告楊儒取因於偵、審自白犯行，
      業已依毒品危害防制條例第17條第2 項予以減輕其刑；而
      被告陳宏榮於犯後否認犯行，並無悔意，參以渠等正值青
      壯，並非無謀生能力，不循正當管道謀生，竟為牟取求個
      人私利販賣毒品，在客觀上顯不能引起一般之同情，均無
      情輕法重之情狀，自無須再依刑法第59條酌減其刑以求衡
      平之必要。
三、本院審酌被告2 人均明知Ｋ他命為第三級毒品，使用容易成
    癮，濫行施用，將對施用者身心造成傷害，而因其成癮性，
    常使施用者經濟地位發生實質改變而處於劣勢，容易造成家
    庭破裂戕害國力，為國家嚴格查禁之違禁物，為貪圖不法利
    益，不顧其販賣對象可能面臨之困境，竟鋌而走險從事販毒
    交易，危害他人及社會匪淺，暨分別考量其等之犯罪動機、
    目的、手段、販賣毒品之次數、數量、所得之利益、犯罪參
    與程度，及其等之智識程度、生活狀況，被告楊儒取於偵審
    中始終自白犯行，未砌詞卸責耗費司法訴訟資源，被告陳宏
    榮否認犯罪，未能坦白認錯之犯後態度等一切情狀，認檢察
    官具體求處被告楊儒取應執行有期徒刑6 年、被告陳宏榮應
    執行有期徒刑13年尚嫌過重，爰分別量處如主文所示之刑，
    並就被告陳宏榮部分定其應執行刑，以昭炯戒。
四、沒收
（一）按毒品危害防制條例第19條第1 項規定，犯該條例第4 條
      至第9 條、第12條、第13條或第14條第1 項、第2 項之罪
      者，其供犯罪所用或因犯罪所得之財物，均沒收之，係採
      義務沒收主義。且金錢為代替物，重在兌換價值，而不在
      原物，自難拘泥於沒收原物之理論，認沒收販賣毒品所得
      之金錢，以當場查獲扣押者為限，苟能證明其為販賣毒品
      所得之金錢，均應予以沒收（最高法院92年度臺上字第
      5227號判決參照）。是販賣毒品所得之金錢，無論已否扣
      案，如仍屬存在，即應依法沒收。又毒品危害防制條例第
      19條第1 項固規定「犯第4 條至第9 條、第12條、第13條
      或第14條第1 項、第2 項之罪者，其供犯罪所用或因犯罪
      所得之財物，均沒收之，如全部或一部不能沒收時，追徵
      其價額或以其財產抵償之」。但共同正犯之犯罪所得為新
      臺幣時，因係合併計算，且於全部或一部不能沒收時，以
      其財產抵償之，為避免執行時發生重複沒收、抵償之情形
      ，故各共同正犯之間係採連帶沒收主義，於裁判時僅諭知
      連帶沒收，不得就全體共同正犯之總所得對各該共同正犯
      分別重複諭知沒收；此與罰金刑應分別諭知、分別執行者
      不同（參照最高法院95年度臺上字第925 號、94年度臺上
      字第7421號判決）。經查，被告陳宏榮如犯罪事實一(一)所
      示販賣Ｋ他命所獲取之財物，依其與交易對象之交易狀態
      及證人之證述，應已收取，雖未經扣案，惟無法證明已經
      滅失，且屬被告犯毒品危害防制條例第4 條之罪所得之財
      物，應依毒品危害防制條例第19條第1 項規定，諭知沒收
      如主文欄所示，如全部或一部不能沒收時，以其財產抵償
      之；被告楊儒取、陳宏榮如犯罪事實一(三)所示共同販賣Ｋ
      他命所獲取之財物，依其等與交易對象之交易狀態及證人
      之證述，應已收取，雖未經扣案，惟無法證明已經滅失，
      且屬被告犯毒品危害防制條例第4 條之罪所得之財物，應
      依毒品危害防制條例第19條第1 項規定，諭知連帶沒收如
      主文欄所示，如全部或一部不能沒收時，以其等財產連帶
      抵償之。至於被告陳宏榮如犯罪事實一(二)所示販賣Ｋ他命
      犯行之對價，因尚未收取，自無沒收之問題，附此敘明。
（二）至於未扣案之門號0000000000、0000000000號行動電話各
      1 支（含SIM 卡各1 枚），雖屬被告楊儒取所有並供其犯
      如犯罪事實一(三)聯絡販賣毒品所用之物，惟均遭被告楊儒
      取所丟棄而滅失，此據被告楊儒取於本院審理時陳明在卷
      （見本院100 年7 月13日審判筆錄第28頁），未免執行上
      之困難，爰不予宣告沒收；未扣案之門號0000000000號行
      動電話1 具（含SIM 卡1 枚），雖係被告陳宏榮供作上開
      3 次販毒聯繫所用之物，然係被告陳宏榮向他人借用，並
      非被告所有，自無從併予宣告沒收，附此敘明。
據上論斷，應依刑事訴訟法第299 條第1 項前段，毒品危害防制
條例第4 條第3 項、第17條第2 項、第19條第1 項，刑法第11條
、第28條、第51條第5 款，判決如主文。
本案經檢察官劉欣雅到庭執行職務。
中    華    民    國  100     年    8     月    3     日
                  刑事第六庭    審判長法官  葛永輝
                                法      官  楊舒嵐
                                法      官  黃玉琪
以上正本證明與原本無異。
如不服本判決應於收受判決後10日內向本院提出上訴書狀，並應
敘述具體理由；其未敘述上訴理由者，應於上訴期間屆滿後20日
內向本院補提理由書（均須按他造當事人之人數附繕本）「切勿
逕送上級法院」。
中    華    民    國  100     年    8     月    3     日
                                    書記官  林玟君
附錄本案論罪科刑法條全文：
毒品危害防制條例第4條
製造、運輸、販賣第一級毒品者，處死刑或無期徒刑；處無期徒
刑者，得併科新臺幣 2 千萬元以下罰金。
製造、運輸、販賣第二級毒品者，處無期徒刑或 7 年以上有期
徒刑，得併科新臺幣 1 千萬元以下罰金。
製造、運輸、販賣第三級毒品者，處 5 年以上有期徒刑，得併
科新臺幣 7 百萬元以下罰金。
製造、運輸、販賣第四級毒品者，處 3 年以上 10 年以下有期
徒刑，得併科新臺幣 3 百萬元以下罰金。
製造、運輸、販賣專供製造或施用毒品之器具者，處 1 年以上
7 年以下有期徒刑，得併科新臺幣 1 百萬元以下罰金。
前五項之未遂犯罰之。